臺灣高等法院臺南分院刑事判決　　　　　　 九十一年度上訴字第一一一三號　 Ｃ
　　　上　訴　人
　　　即　被　告　乙　○　○
右上訴人因搶奪案件，不服臺灣臺南地方法院九十一年度訴字第三五二號中華民國九
十一年八月十三日第一審判決（起訴案號：臺灣臺南地方法院檢察署九十年度偵字第
九四二五號），提起上訴，本院判決如左：
      主      文
上訴駁回。
      事      實
一、乙○○曾於民國八十六年間因違反麻醉藥品管理條例、藥事法罪，經本院分別判
    處有期徒刑五月、四月，並定執行刑為有期徒刑八月（嗣其中違反藥事法罪，經
    上訴最高法院被駁回）確定，於八十七年十月二十一日執行完畢，仍不知悔改。
    其復意圖為自己不法之所有，於九十年七月四日下午二時二十分許，在臺南縣永
    康市○○路三十二巷口，騎乘車號ＵＶＲ─６６７號重機車，趁丙○○徒步不及
    防備之際，由後搶奪丙○○所有之皮包一個（內有現金新臺幣五千四百元、摩托
    羅拉行動電話一支、ＳＩＭ卡一張、身分證一枚、健保卡一張、汽車駕駛執照一
    枚、行車執照乙枚、郵局金融卡一張、中國信託銀行金融卡一張、臺灣銀行金融
    卡一張、鑰匙二付等物），得手後逃逸，嗣乙○○將其子陳冠墉申請之門號00
    00000000號ＳＩＭ卡裝於上開搶得之行動電話使用，為警循線查獲，並
    起出丙○○所被搶之行動電話一支。
二、案經臺南縣警察局永康分局報請臺灣臺南地方法院檢察署檢察官偵查起訴。
      理      由
一、訊據上訴人即被告乙○○坦承有將其子陳冠墉申請之門號0000000000
    號ＳＩＭ卡裝於上開行動電話使用等情，惟否認有右開搶奪犯行，辯稱：九十年
    七月四日其在工作，其老闆有來作證，行動電話不是其搶的，是其於九十年八月
    一日以新臺幣（下同）一千五百元向綽號「阿文」買的，綽號「阿文」不是甲○○，是甲○○朋友云云。經查：
（一）被告於右揭時、地搶奪被害人丙○○所有右開皮包等事實，業據被害人於警訊
      時、偵查中及原審審理時指述綦詳（見丙○○九十年八月十五日警訊筆錄、偵
      查卷第十五頁正、背面、第五七頁正、背面、原審卷第三四頁），並有贓物認
      領保管單、和信電訊股份有限公司及泛亞電信公司之函文附於警卷可資佐證，
      且被告即為搶奪被害人皮包之人，亦據被害人於警訊時、偵查中及原審審理時
      指認無訛（見丙○○九十年八月十五日警訊筆錄、偵查卷第五七頁正面、原審
      卷第三四頁），被害人於原審審理時並指稱：「（九十年七月四日十四時二十
      分許，在臺南縣永康市○○路三十二巷口，騎機車向你行搶的人，是不是在庭
      上的被告乙○○（命指認））是的，我有看清楚，確定就是他。」等語（見原
      審卷第三四頁）。參以被告與被害人不相識，又無仇恨，業據被告於警訊時供
      述在卷（見乙○○九十年八月十五日警訊筆錄），茍非實情，被害人斷無須設
      詞誣陷被告，堅指其行搶之理。
（二）被告於偵查中辯稱：其向老闆來正義之妻（指來李金玉）借款五千元，向「阿
      文」者以一千五百元買該手機，買時其有看見云云（見偵查卷第九頁背面），
      惟證人來李金玉於偵查中證稱：「（是否在90年７月４日有看到綽號「阿文」
      之人拿手機賣給乙○○？）沒有，從來都沒有看過。」等語（見偵查卷第五十
      頁正、背面）；另證人即被告之僱主來正義於警訊時亦證稱：「（警方：：：
      查獲乙○○涉嫌搶奪案，並起獲一只ＭＯＴＯＲＯＬＡ行動電話，據乙○○稱
      你曾看見一名綽號叫『文仔』的男子，賣該手機給乙○○？）沒有，我不曾見
      過。」「（你是否曾看見有人賣手機乙○○？）不曾見過。」等語（見偵查卷
      第二二頁背面），又被告竟未將被害人被搶之ＳＩＭ卡裝於上開搶得之行動電
      話使用，反將其子陳冠墉申請之ＳＩＭ卡裝於上開搶得之行動電話使用，顯見
      畏罪心虛。
（三）被告辯稱：九十年七月四日其在工作，其老闆有來作證，行動電話不是其搶的
      云云，惟據證人即被告之僱主來正義於警訊時證稱：「（乙○○於90年七月四
      日，有無至你工地上班？）在我記工書上乙○○當日上了半天，但是是上午或
      下午我並不清楚。」等語（見偵查卷第二二頁背面），並提出記工書影本三份
      附於偵查卷（第二四至第二五頁）可參，被告工作半天是上午或下午，證人並
      不能確定，被告於九十年七月四日下午二時二十分許，在臺南縣永康市○○路
      三十二巷口，騎乘車號ＵＶＲ─６６７號重機車，趁被害人徒步不及防備之際
      ，由後搶奪其所有之皮包一個（內有現金新臺幣五千四百元、摩托羅拉行動電
      話一支、ＳＩＭ卡一張、身分證一枚、健保卡一張、汽車駕駛執照一枚、行車
      執照乙枚、郵局金融卡一張、中國信託銀行金融卡一張、臺灣銀行金融卡一張
      、鑰匙二付等物），得手後逃逸，並非完全不可能。
（四）被告於警訊時及偵查中均供稱：上開行動電話（手機）是90年８月１日在臺南
      市○○路交通隊旁雲海大樓工地，以一千五百元向綽號「阿文」的男子買的等
      語（見乙○○九十年八月十五日警訊筆錄、偵查卷第九頁背面），並於偵查中
      供稱：綽號「阿文」就是甲○○（見偵查卷第三七頁正、背面），雖經檢察官
      按址傳喚無著，惟證人甲○○於本院審理時證稱：「（你綽號是不是叫阿文？
      ）不是。」「（你的朋友有沒有壹個叫阿文？）沒有。」「（你於九十年八月
      一日有沒有在台南市○○路臨海大廈賣手機給乙○○？）沒有，我不曉得乙○○是哪壹個。」「（你有沒有賣手機給庭上這位乙○○？（當場指認））我不
      認識他。」等語（見本院卷九十一年十月三十一日審判筆錄）。足見甲○○既
      非綽號「阿文」，亦未於九十年八月一日在臺南市○○路臨海大廈賣行動電話
      給被告，被告於本院審理時所辯是其於九十年八月一日以新臺幣一千五百元向
      綽號「阿文」買的，綽號「阿文」不是甲○○，是甲○○朋友云云，顯然係證
      人甲○○到庭作證，所為圖卸之詞。
（五）縱上所述，被告確有搶奪被害人所有內有現金新臺幣五千四百元、摩托羅拉行
      動電話一支、ＳＩＭ卡一張、身分證一枚、健保卡一張、汽車駕駛執照一枚、
      行車執照乙枚、郵局金融卡一張、中國信託銀行金融卡一張、臺灣銀行金融卡
      一張、鑰匙二付等物之皮包一個，被告之辯解，顯係卸責飾詞，不足以採信，
      事證明確，被告犯行堪以認定。
二、核被告所為，係犯刑法第三百二十五條第一項之搶奪罪。被告曾於八十六年間因
    違反麻醉藥品管理條例、藥事法罪，經台灣高等法院台南分院分別判處有期徒刑
    五月、四月，並定執行刑為有期徒刑八月（嗣其中違反藥事法罪，經上訴最高法
    院被駁回）確定，於八十七年十月二十一日執行完畢，有臺灣臺南地方法院檢察
    署刑案查註紀錄表一份附於偵查卷及臺灣高等法院被告全國前案紀錄表一份附於
    本院卷可參，其於五年以內再犯本件有期徒刑以上之罪，為累犯，應依刑法第四
    十七條規定加重其刑。
三、原審認被告罪證明確，適用刑法第三百二十五條第一項、第四十七條之規定，並
    審酌被告之素行、犯罪之動機、手段、目的、所生危害及犯罪後態度等一切情狀
    ，以被告為累犯，判處有期徒刑一年，認事用法並無違誤，量刑亦妥適。被告上
    訴否認犯罪，為無理由，應予駁回。
據上論結，應依刑事訴訟法第三百六十八條，判決如主文。
本案經檢察官劉得鉦到庭執行職務。
中    華    民    國      九十一      年      十一      月    十四      日
                                  臺灣高等法院臺南分院刑事第二庭
                                      審判長法官  陳    清    溪
                                            法官  林    永    茂
                                            法官  蘇    重    信
右正本證明與原本無異。
如不服本判決，應於判決送達後十日內向本院提出上訴狀，其未敘述理由者並應於提
出上訴狀後十日內向本院補提理由書（應附繕本)。
                                      法院書記官  趙    玲    瓏
中    華    民    國      九十一      年      十一      月    十五      日
附錄法條：
刑法第三百二十五條第一項：意圖為自己或第三人不法之所有，而搶奪他人之動產者
                          ，處六月以上、五年以下有期徒刑。
